【裁判字號】    97,訴,524
【裁判日期】    970226
【裁判案由】    違反著作權法等
【裁判全文】
臺灣臺中地方法院刑事判決               97年度訴字第524號
公  訴  人  臺灣臺中地方法院檢察署檢察官
被      告  乙○○
上列被告因違反著作權法等案件，經檢察官提起公訴（96年度偵
字第10981號、15063號、15614 號），因被告於準備程序中自白
犯罪，本院合議庭裁定由受命法官獨任進行簡式審判程序，茲判
決如下：
    主    文
乙○○意圖銷售而擅自以重製於光碟之方法侵害他人之著作財產
權，處有期徒刑捌月，減為有期徒刑肆月，如易科罰金，以新臺
幣壹仟元折算壹日，扣案之盜版光碟拾陸片及燒錄機壹臺均沒收
；又竊盜，處有期徒刑參月，如易科罰金，以新臺幣壹仟元折算
壹日。應執行有期徒刑陸月，如易科罰金，以新臺幣壹仟元折算
壹日，緩刑參年，並向公庫支付新臺幣貳萬元，扣案之盜版光碟
拾陸片及燒錄機壹臺均沒收。
    犯罪事實
一、乙○○明知韓劇「您好！上帝」影片，係愛得科技有限公司
    （下稱愛得公司）享有在臺灣地區獨家重製、銷售、出租、
    發行影音產品等著作財產權之視聽著作，非經愛得公司之同
    意或授權，不得擅自以重製、散布之方法，侵害他人之著作
    財產權。詎乙○○竟仍基於意圖銷售而擅自以重製於光碟之
    方法侵害他人著作財產權、明知係侵害著作財產權之重製物
    而散布之犯意，先於不詳時間，在位於臺中市○○路某處之
    夜市，向不詳人士購得上開「您好！上帝」影片1 套後，即
    自民國96年1 月某不詳時間起，在其位於臺中市○○區○○
    路171 號4樓之6之居住處，使用燒錄機、空白光碟等燒錄所
    需設備及物品，擅自重製、燒錄上開影片於空白光碟內共10
    套（每套4 片盜版光碟），並利用電腦設備連結至網際網路
    雅虎奇摩及露天拍賣網站，以其所申請設立之「apple-1019
    」電子郵件信箱帳號及臺灣郵政股份有限公司臺中漢口路郵
    局（下稱漢口路郵局）帳戶（帳號：00000000000000號），
    在前述網站上刊登販賣其擅自重製之上開盜版影片光碟之訊
    息，供不特定人上網與其連絡訂購，且至96年4 月11日止，
    已陸續售出約6套盜版影片光碟，獲利新臺幣（下同）1,500
    元左右。嗣經愛得公司之人員發現並以285 元之價格買入確
    認為盜版光碟後，遂報警處理，而為警循線查獲上情，且扣
    得上開「您好！上帝」影片之盜版光碟共16片、燒錄機1 臺
    。
二、乙○○另意圖為自己不法之所有，於96年6月9日上午9 時14
    分左右，至位於臺中市○○區○○路427 號臺灣屈臣氏個人
    用品商店股份有限公司（下稱屈臣氏公司）所開設之商店內
    ，徒手接續竊取陳列在該商店內之媚比琳睫毛膏、IE指甲油
    等共約20餘件商品，並將所竊得之20餘件商品藏放在其所攜
    帶之手提包內。乙○○竊取得手後，為掩人耳目，遂另行拿
    取約5、6件之不詳商品，放置在該店提供之購物籃中，再持
    至該店之收銀臺，向店員甲○○佯稱欲寄放購物籃內待結帳
    之商品於該處，以便其外出洗手，且隨即持前揭手提包步出
    該店外。然因其手提包內所竊得之商品並未消磁，致觸動該
    店門口之感應警報器，而引起店員甲○○、王映惇等人之注
    意，並要求乙○○返回收銀臺處。乙○○遂以誤放為藉口，
    自其前揭手提包內取出約20餘件未付款之商品，交予店員結
    帳。詎甲○○將乙○○放置在購物籃內約6 件之商品，連同
    乙○○自前揭手提包取出約20餘件之商品，全數為結帳消磁
    之動作後，交由乙○○持以離開該店時，竟再度觸動感應警
    報器。經甲○○、王映惇等店員仔細核對、檢查，且要求乙
    ○○將前揭手提包內所裝之物品悉數取出後，發現乙○○於
    上述遭發現其手提包內有未結帳商品之情形後，仍故將媚比
    琳睫毛膏及戀愛魔鏡指甲油各1瓶、IE指甲油2瓶、IE亮彩腮
    紅1 個等繼續藏放在前揭手提包內，欲矇混攜出。甲○○、
    王映惇等遂報警處理而循線查獲上情。
三、案經愛得公司及屈臣氏公司訴由臺中縣警察局、臺中市警察
    局及臺中市警察局第六分局分別移送、報告臺灣臺中地方法
    院檢察署偵查起訴。
    理    由
一、認定被告犯罪事實及量刑審酌之依據：
  (一)被告於本院審理中之自白。
  (二)證人即愛得公司告訴代理人丙○○、屈臣氏店員甲○○、王
    映惇之證述。
  (三)「apple_1019」電子郵件帳號申請資料與登入IP位址查詢紀
    錄、96.10.23勘驗筆錄（居臣氏商店之監視錄影畫面）、大
    甲鎮農會自動櫃員機交易明細表、中華郵政漢口路郵局客戶
    乙○○帳帳號0000000000000 之開戶基本資料暨客戶歷史交
    易明細、中華電信數據通信分公司中區客服中心回覆單2 紙
    、自願受搜索同意書、系爭盜版光碟封面、掛號郵件封面、
    授權書、現場測繪圖、許可契約書、雅虎奇摩拍賣網站之網
    頁列印資料2 份、愛得公司之臺北市政府營利事業登記證、
    行政院新聞局廣播電視節目供應事業許可證、臺中市警察局
    刑警大隊搜索扣押筆錄、扣押物品目錄表、臺中市警察局第
    六分局搜索扣押筆錄、扣押物品目錄表、臺中地院96聲搜
    1563號搜索票、職務報告、贓物認領保管單、露天拍賣網站
    之網頁列印資料、鑑識證明書2份、扣案物品相  片2張、查
    獲現場相片4張、監視錄影翻拍相片1張。
  (四)臺灣高等法院被告前案紀錄表1份。
二、核被告乙○○所為，係犯著作權法第91條第3 項之意圖銷售
    而擅自以重製於光碟之方法侵害他人之著作財產權罪、同法
    第91條之1第3項之明知係侵害著作財產權之重製光碟而散布
    罪，以及刑法第320條第1項之竊盜罪。被告意圖散布而持有
    侵害著作財產權之光碟重製物（盜版光碟），其持有之低度
    行為，為散布之高度行為所吸收；被告擅自重製光碟後予以
    散布，其散布之低度行為，亦為重製之高度行為所吸收，均
    不另論罪，僅論以意圖銷售而擅自以重製於光碟之方法侵害
    他人之著作財產權罪。另刑事法若干犯罪行為態樣，本質上
    原具有反覆、延續實行之特徵，立法時既予特別歸類，定為
    犯罪構成要件之行為要素，則行為人基於概括之犯意，在密
    切接近之一定時、地持續實行之複次行為，倘依社會通念，
    於客觀上認為符合一個反覆、延續性之行為觀念者，於刑法
    評價上，即應僅成立一罪。學理上所稱「集合犯」之職業性
    、營業性或收集性等具有重複特質之犯罪均屬之，例如經營
    、從事業務、收集、販賣、製造、散布等行為概念者（最高
    法院95年台上字第1079號、95年台上字第3937號、95年台上
    字第4686號判決供參）。從而，本件被告乙○○意圖銷售而
    自96年1月間起至96年4月11日為警查獲時止，在其居住處內
    ，多次擅自以重製於光碟之方法侵害他人著作財產權之行為
    ，具有不斷反覆實施之特性，係屬集合犯行為，自仍應論以
    一罪。再被告就其所犯之違反著作權法及竊盜2 罪間，犯意
    各別，行為互殊，罪名有異，應予分論併罰。
三、爰審酌被告重製上開影片光碟之數量非鉅，另竊取之財物價
    值亦非高，犯罪情節輕微，且被告於本院審理中已坦承犯行
    ，有關違反著作權法部分，並已與告訴人愛得公司達成和解
    ，有和解書一份在卷足憑等一切情狀，分別量處如主文所示
    之刑。又所犯違反著作權法之行為，係在96年4 月24日以前
    ，合於中華民國96年罪犯減刑條例第2 條第1項第3款之減刑
    條件，應依法減其刑期1/2 ，並依同條例第11條之規定，與
    不應減刑之竊盜罪，合併定應執行之刑，同時諭知易科罰金
    之折算標準。
四、末查被告前未曾受有期徒刑以上刑之宣告，有臺灣高等法院
    被告前案紀錄表在卷可按，被告坦承犯行，深具悔意，其經
    此教訓，當知警惕而無再犯之虞，本院綜核被告目前任職於
    會計事務所，且就讀於僑光技術學院等情，認所宣告之刑，
    以暫不執行為適當，併予宣告緩刑3 年，同時命向公庫支付
    新臺幣2 萬元，以啟自新。至扣案之盜版光碟共16片及燒錄
    機1 臺，為被告所有且供犯本件違反著作權法部分所用之物
    ，應分別依著作權法第98條及刑法第38條第1項第2款之規定
    ，予以宣告沒收。
據上論斷，應依刑事訴訟法第273 條之1第1項、第299條第1項前
段、第310 條之2、第454條第1項，著作權法第91條第3項、第91
條之1第3項、第98條，刑法第11條前段、第320條第1項、第51條
第5 款、第41條第1項前段、第2項、第38條第1項第2款，刑法施
行法第1條之1第1項、第2項前段，中華民國96年罪犯減刑條例第
2條第1項第3款、第7條、第9條、第11條，判決如主文。
中    華    民    國    97    年    2     月    26    日
                  刑事第六庭  法  官  高英賓
上正本證明與原本無異。
如不服本判決，應於收受送達後10日內向本院提出上訴書狀（應
敘述具體理由並附繕本）。
上訴書狀如未敘述理由，應於上訴期間屆滿後20日內補提理由書
於本院。
                              書記官  司立文
中    華    民    國    97    年    2     月    26    日
附錄論罪科刑法條：
著作權法第91條
擅自以重製之方法侵害他人之著作財產權者，處3年以下有期徒
刑、拘役，或科或併科新臺幣 75 萬元以下罰金。
意圖銷售或出租而擅自以重製之方法侵害他人之著作財產權者，
處6月以上五年以下有期徒刑，得併科新臺幣20萬元以上2百萬元
以下罰金。
以重製於光碟之方法犯前項之罪者，處6月以上5年以下有期徒刑
，得併科新臺幣 50 萬元以上 5 百萬元以下罰金。
著作僅供個人參考或合理使用者，不構成著作權侵害。
著作權法第91條之1
擅自以移轉所有權之方法散布著作原件或其重製物而侵害他人之
著作財產權者，處3年以下有期徒刑、拘役，或科或併科新臺幣
五十萬元以下罰金。
明知係侵害著作財產權之重製物而散布或意圖散布而公開陳列或
持有者，處3年以下有期徒刑，得併科新臺幣7萬元以上75萬元以
下罰金。
犯前項之罪，其重製物為光碟者，處6月以上3年以下有期徒刑，
得併科新臺幣20萬元以上2百萬元以下罰金。但違反第87條第4款
規定輸入之光碟，不在此限。
犯前二項之罪，經供出其物品來源，因而破獲者，得減輕其刑。
中華民國刑法第320條（普通竊盜罪、竊佔罪）
意圖為自己或第三人不法之所有，而竊取他人之動產者，為竊盜
罪，處5年以下有期徒刑、拘役或5百元以下罰金。
意圖為自己或第三人不法之利益，而竊佔他人之不動產者，依前
項之規定處斷。
前二項之未遂犯罰之。


司法院資訊處製作；財團法人民間司法改革基金會備份。
